【裁判字號】    90,保險,2
【裁判日期】    900710
【裁判案由】    給付保險金
【裁判全文】
臺灣臺南地方法院民事判決                              九十年度保險字第二號
    原      告  己○○
                戊○○
                丁○○
    訴訟代理人  甲○○
                丙○○
右當事人間請求給付保險金事件，本院判決如左：
    主    文
原告之訴及假執行之聲請均駁回。
訴訟費用由原告負擔。
    事    實
甲、原告方面：
一、聲明：
  （一）被告應給付原告等三人新台幣（下同）伍佰萬元，及自民國（下同）八十七
        年七月三十一日起至清償日止，按年息百分之五計算之利息。
  （二）原告願供擔保，請准予宣告假執行。
二、陳述：
  （一）緣原告己○○以訴外人陳子乾為被保險人（原告己○○之配偶，原告戊○○
        及丁○○之父），前於八十五年間向被告公司投保意外險，保險期間自八十
        五年四月五日至八十六年四月五日，屆期後則由原告己○○續約至八十八年
        度，其保險費均由原告己○○在郵局匯款至被告之專屬帳戶，保險金額為五
        百萬元，保險費每年一期為壹萬零捌佰元，八十七年度之保險費壹萬零捌佰
        元之匯款時間大約介於八十七年六月二十日至同年七月二十九日之間，後陳
        子乾於八十七年七月三十日不幸意外死亡，原告向被告聲請給付上述意外保
        險金五百萬元，被告竟以書面回覆謂並無收到原告己○○之匯款，亦無相關
        繳費之記錄而拒絕給付保險金，原告為此爰訴請被告給付保險金如聲明所示
        。
  （二）對於被告答辯之陳述：
        (1)查原告自八十三年度起先由陳子乾任要保人向被告投保其意外人身傷害保
          險，八十四年度以原告戊○○為要保人，八十五年度以原告丁○○為要保
          人，續向被告為陳子乾投保人身意外傷害保險，除八十三年度係由被告之
          業務員親自收受保險費外，八十四年度及八十五年度之保險費均由原告收
          受被告之續保通知書後，親向郵局劃撥現款繳納，後八十六年度及八十七
          年度之保險費，亦係受被告續保通知始至郵局劃撥繳納。
        (2)依保險法施行細則第二十五條第三項規定：「人壽保險人同意承保前，得
          預收相當於第一期保險費之金額，保險人應負之保險責任，以保險人同意
          承保時，溯自預收相當於第一期保險費金額時開始。」，可推知保險契約
          為諾成契約，而在慣例上則予以成文化，以保險單或暫保單作成為保險契
          約存在之書面證據，又財政部函示：「人壽保險於同意承保前，預收相當
          於第一期保險費，應於預收保險費後五日內為同意承保與否之表示，逾期
          未為表示者，即視為承諾」，查本件保險契約原告於八十七年七月間繳納
          當年度保險費，故本件保險契約被告應於收受上述保險費後五日內為同意
          承保與否之表示，否則視為承諾，關本件保險契約已成立生效，應無疑問
          ，而原告則得依保險法第三十四條規定請求給付保險金額及其遲延利息。
        (3)按保險糾紛常見於要保人繳納保險費後，尚未簽定保險契約時，本案亦係
          此一類型，查本件被告寄發續保繳納保費通知書予原告，保險費為壹萬零
          捌佰元，原告即至郵局劃撥繳納上述保險費，詎於十數日後被保險人發生
          意外死亡，按依正常情形下，被告公司當無不予續保之可能，故其符合「
          核保可能性」，又要保人繳納保險費後，保險契約應已成立，其僅以保險
          人同意承保為停止條件矣，而若保險人拒不為承諾與否之意思表示，則於
          要保人符合「核保可能性」下，則保險人係以不正當之行為阻其條件之成
          就，故視為條件已成立，故而依民法第一百零一條第一項規定，系爭保險
          契約應為成立生效（最高法院六九台上三一五三號判決參照）。
        (4)又被告以其寄發續保繳費通知書為要約之引誘抗辯，而原告之繳納保險費
          為一要約，被告未為承諾前，故保險契約尚未成立云云，惟按於通常情形
          ，要保申請書是要約，保險單或暫保單之簽發為承諾，但於特殊情形下，
          例如以機器發售保險單等商業手法，則得視保險人之意思表示為要約，而
          以申請書及保險費之交付為承諾，查本件保險契約緣自要保人陳子乾於八
          十三年間投保並續約至八十七年度，被告以保險期間為期一年之方式為之
          ，而於期滿前或期滿後寄發續保繳納通知單並附繳費匯款單予要保人，要
          保人遂於期滿前或期滿後至郵局匯款至其專屬帳戶內，而當年期之保險單
          大約於繳費一個月後寄發至要保人住所，故依上述被告所寄發之續保繳納
          保費通知單即可認作要約之意思表示，而要保人之繳費即可認作承諾之意
          思表示，當較符合本件保險契約之型態，是本件保險契約應於要保人繳納
          保險費後即行成立，再依「合理期待」原則，要保人繳費後，自必期待其
          交付全部保險費後之時點保險即行生效，且被告並無任何退還保費或通知
          拒保之情事，故本件保險契約成立生效，自無任何疑義。
        (5)復被告認續保之保險契約內容為何並未確定，不知要保人欲投保何種保險
          契約，故契約應不成立云云，唯按保險單僅係供作證約證書之性質，故取
          得保險單為要保人或被保險人之權利，非謂契約效力寄存於保險單，而被
          告自承每一年到期前一個月均會寄發續保繳費通知單及被告公司製作之匯
          款單予要保人，故而應可推知係以原保險契約為基礎內容向要保人為要約
          之意思表示，當無疑義，要保人繳納次一年期之保險費後，若保險費無有
          變動之情形下，即可認係以前一年度之保險契約為內容繼續投保，今保險
          人收受要保人之保險費後並未製作收據或暫保單，是乃保險人之違誤，自
          不許其自己之違誤而反據以作為於己為有利之主張，按美國亞浮頓案即於
          無收據或無暫保單之提出，而以保險人已收取保險費之事實，而認保險人
          應負保險人之責任。是本件要保人與被告間系爭保險契約應已成立生效，
          故其受益人或繼承人於被保險人發生危險事故時即享有保險法上之權利。
三、證據：提出被告八十八年十月六日安昌秘字第五五三號函影本一件、存證信函及
    回執影本各一件、要保書影本三件為證，並聲請本院向郵政儲金匯業局劃撥處調
    取陳子乾或原告己○○於八十七年七月十一日、十四日、十七日、十九日在新營
    二支郵局郵政劃撥至被告之帳戶匯款資料。
乙、被告方面：
一、聲明：
  （一）原告之訴及假執行之聲請均駁回。
  （二）若為不利被告之判決，被告願供擔保，請准予宣告免為假執行。
二、陳述：
  （一）原告應就其主張系爭保險契約有效成立及原告為身故保險受益人之事實為真
        實乙事負舉證責任：
        (1)按當事人主張有利於己之事實，就其事實有舉證責任，民事訴訟法第二百
          七十七條定有明文。又，「民事訴訟如係由原告主張權利者，應先由原告
          負舉證之責，若原告先不能舉證，以證實自己主張之事實為真實，則被告
          就其抗辯事實即令不能舉證，以證實自己主張之事實為真實，或其所舉證
          據尚有疪累，亦應駁回原告之請求」。「原告於其所主張起訴原因，不能
          為相當之證明，而被告就其抗辯事實已有相當之反證者，當然駁回原告之
          請求」，此有最高法院十七年上字第九一七號、二十年上字第二四六六號
          判要旨可資參照。據此，原告須先舉證系爭保險契約有效存在，並提供系
          爭保險契約之保險單及保險費收據等證據，以資證明並辨識原告確係依保
          險契約之約定（如保險金額、當事人、險種）及以身故保險金受益人之身
          分請求保險金之給付。
        (2)查原告陳稱以其本人為「要保人」，訴外人陳子乾為「被保險人」，於八
          十五年四月間向被告投保意外險，並續約繳費至八十八年云云，惟查被告
          承保資料，除陳子乾曾以本人為要保人及被保險人，並於八十三年、八十
          四年及八十五年間投保三份保險契約，保險期間各自從八十三年四月一日
          、八十四年四月一日及八十五年四月五日之午夜十二時起算一年之安泰人
          身意外傷害保險（以下稱「ＩＰＡ意外險」），且經被告同意承保外，被
          告並未與原告簽立其所主張之保險契約，故被告否認曾與原告簽訂任何保
          險契約情事。
        (3)次查被告與陳子乾於八十五年訂立之ＩＰＡ意外險保險契約，亦因陳子乾
          於該保險期間屆滿前（即八十六年四月五日午夜十二時止），並未重新向
          被告續保，更遑論繳交保險費，是該保險契約之效力業因期間之屆滿而終
          止，故陳子乾於八十七年七月三十日不幸身故即非屬保險期間內所發生之
          保險事故，被告自毋須就其身故負任何保險金給付之責。
        (4)又原告三人以受益人之身分請求保險金者，須舉證證明其係系爭保險契約
          之意外故保險金受益人，且其主張以法定繼承人之身分請求者，自仍應先
          舉證證明系爭保險契約並未指定受益人，且原告係被保險人之法定繼承人
          ，始得依保險法第一百十三條之規定主張繼承保險金。
  （二）原告所稱之系爭保險契約自始並未成立、生效：
        (1)查前述之ＩＰＡ意外險，該契約之保險期間均僅約定為一年，要保人若欲
          於保險期屆滿後繼續投保該險，則須以另訂「新約」方式為之，即先由要
          保人為要約之意思表示並繳納保險費，再經被告核保，若審查通過後才重
          新簽訂保險契約，且保險期間重新約定，合先敘明。
        (2)再查被告ＩＰＡ意外險續保之作業流程為：
          1.被告就該保險契約期間屆滿前一個月，即以專函寄發「續保通知書」、
            「要保書」、「保險費匯款專用單」及「回郵信封」予要保人，告知原
            保險契約即將屆滿而終止，並就新約向要保人為要約之引誘。
          2.要保人若有續保之意者，則其必須於續保日前（即原保險契約之屆期日
            ），依續保通知書所載之手續及按要保書之指示，填寫並確認續保之險
            種及金額等保險範圍、告知事項及另為受益人之指定後，由要保人及被
            保險人親自簽名於要保書上，再以所附之保險費匯款專用單繳交保險費
            ，最後再將要保書及匯款收據等交予被告。
          3.被告收受並核保前述資料，經審查通過才予以承保，該保險契約始生效
            力，並立即製發保單及收據，由被告之服務人員親自交與客戶收執。
          4.倘要保人於續保日屆至時並未有續保之意思表示，則新契約並不成立，
            原保險契約則因期間屆滿而終止，被告之後即不會對該要保人及被保險
            人或保險人或保險契約之關係人函發任何續保之通知或其他保險文件，
            故原告稱其於八十七年接獲續保通知才繳交保險並非真實。
        (3)綜上可知，續保ＩＰＡ意外險之保險契約，仍須經被告及要保人意思表示
          一致後始生效力，絕無僅繳交保險費而無須契約雙方當事人合意保險內容
          即可使保險契約生效之特例；退萬步言，倘原告繳交保費確為真實，然亦
          無法確認該保險契約之保險範圍為何﹖投保之險種、保險金額、被保險人
          名稱、保險責任開始之日期及保險期間及受益人等均未能確定，被告又何
          從為承保之承諾呢？故該保險契約自係無法經雙方合意而成立；況苟原告
          為第三人（陳子乾）投保死亡保險，保險契約在未經原告書面承認，按保
          險法第一百零五條之規定，契約自始不生效力，被告亦毋需負任何給付保
          險金之責。
        (4)又陳子乾於八十四年、八十五年所投保之ＩＰＡ保險，被告與陳子乾均係
          遵循上開流程完成續保程序，此有要保書及保險費收據及核保相關資料可
          資為證，故苟原告所稱曾代陳君繳交或為繳交以其本人為要保人、陳君為
          被保險人之ＩＰＡ意外險保險費且續保至陳君死亡時（八十七年七月三十
          日），則據推算原告應於八十六年及八十七年間均持續繳交保險費，則原
          告當可提出此二年間之二份保險單、保險費收據等以證其說。
  （三）原告縱能證明確實繳納保險費予被告，然依本案而言亦無適用保險法施行細
        則第二十五條第三項規定及財政部六十四年十月八日（六十四）台財錢發字
        第二０二七六號函令解釋之餘地：
        (1)按保險法施行細則第二十五條第三項之規定，係以保險契約已因保險人及
          要保人雙方意思表示一致而成立，但尚未完成保險契約之書面為前提，且
          以保險人「同意承保」為保險契約生效之停止條件（最高法院六十四年度
          台上字第一九九八號判決參照）。次按非對話之意思表示者，其意思表示
          ，以通知達到相對人時，發生效力，民法第九十五條亦定有明文。惟本案
          原告並未將要保書送達予被告，故其為訴外人陳子乾投保，該要約之意思
          表示並未生效，況被告亦不知悉原告投保內容為何，更無從為同意承保之
          意思表示，是系爭保險契約從未成立生效，上開施行細則之規定本件情形
          迥然不同，不得逕予適用，至為灼然。
        (2)原告引用財政部六十四年十月八日（六十四）台財錢發字第二０二七六號
          函，該函內容雖揭示：「人壽保險人於同意承保前，預收相當於第一期保
          險費時，應於預收保險費五日內，為同意承保與否之表示，逾期未為表示
          者，即視為同意承保」，然財政部上開函令解釋並非法律，不僅無拘束力
          ，且顯屬違背保險法四十三條及保險法施行細則第二十五條第三項之規定
          ，是依中央法規標準法第十一條之規定，該函令解釋因抵觸法律而無效。
          此外該函令解釋斷然否認保險人之核保權，無疑使保險人不能審核劣質或
          投機屬性之保險契約，而徒使其他善意之保戶須共同承擔增加理賠費用之
          不利益，顯與契約平等精神相違，亦非事理之平。況被告於八十七年間並
          未寄發ＩＰＡ意外險之續保通知書及續保要保書等資料予原告，原告亦未
          能舉證已將要保書填妥並寄予被告，是系爭保險契約（ＩＰＡ意外險）因
          無意思表示一致而成立。因此自不能以無拘束力之行政機關函令解釋為本
          案之判斷基礎，原告援引該行政解釋要無可採，此有台灣高等法院八十六
          年度保險上字第五三號判決可資參酌。
  （四）被告之「ＩＰＡ意外險」係為一年期之定期險，故原保險契約期間屆滿後，
        若欲續保則應經要保人與保險人重新合意，已如前述，且依該險之保險內容
        ，要保人投保時除選擇有「意外身故、殘廢保險金給付」之保障外，同時可
        另附加「傷害醫療保險金給付」、「意外失能保險給付」等保障，並可提高
        或縮減保險金額，因此續約之保險內容為何，尚須視要保人所提出之新要約
        內容為何及被告核保後是否同意全部承保或有限度之承保而定，非如原告所
        稱續保內容係以前一年保險契約之內容為據，此有被告所提之團體保險處核
        保照會單可稽。蓋被告審查陳子乾八十四年之投保資料，發現其除投保「意
        外身故及殘障保險金給付」五百萬元外，另於要保書內勾選「意外失能保險
        給付」（以下簡稱「ＡＤＩ保險」）終身型之保障，經被告之服務人員與陳
        子乾聯絡，請其確認是否欲加保「ＡＤＩ保險」，經陳子乾最後表示撤回加
        保「ＡＤＩ保險」之意思表示，並於要保書內簽名修正，該保險契約乃因被
        告與陳子乾意思表示一致而成立。由此可知續保保險契約之內容，仍須要保
        人及被告重新合意始可成立。
  （五）再查以訴外人陳子乾為被保險人向被告投保之三份保險契約，其要保人自始
        自終均為陳子乾，且並未變更為原告丁○○、戊○○，原告稱要保人為丁○○及戊○○云云，顯屬誤會，蓋保險實務上，保戶常不諳投保手續，故保險
        契約中之利害關係人如受益人等，亦常會誤以其亦須親自簽名於要保書內，
        故常於要保書原欲供要保人、被保險人簽名之欄位內簽名，然以此亦不得認
        定要保人已由陳子乾變更為原告，此由前述三份保險契約要保書及被告所開
        立之保險費收據均載明要保人為陳子乾即可明悉。苟八十四年間及八十五年
        間以陳子乾為被保險人向被告投保之保險契約（ＩＰＡ意外險），其要保人
        並非陳子乾，則陳子乾為何於八十四年所投保之要保書中，以「要保人」之
        身分撤回加保「ＡＤＩ保險」並親自簽名更正，另被告交付八十四年及八十
        五年之ＩＰＡ意外險保費收據予陳子乾，則原告丁○○、戊○○及陳子乾發
        現上開收據要保人記載為「陳子乾」時亦應立即向被告表明要保人記載錯誤
        並要求更正，然柒等均未提出更正要求，足證上開三份保險契約之要保人絕
        非原告丁○○及戊○○，無庸置疑。
  （六）原告所稱系爭保險契約僅須繳納保險費即可成立生效顯屬無稽，其仍須要保
        人及被保險人就意思表示一致始可成立：
        (1)查原告在未提出任何保險契約及保險費收據之情況下，竟誆稱訴外人陳子
          乾以自己為要保人及被保險人，向被告投保「ＩＰＡ意外險」並續約至八
          十七年度，並妄稱依被告之作業程序於八十七年度之保險契約期滿前後，
          曾寄發續保及繳費等通知單據與陳君，更以此推論要保人只須繳交保險費
          就保險契約即可成立云云，惟依被告之續保作業可知，被告於原保險契約
          期滿前雖會寄發續保及繳費等通知單據等要約之引誘，但要保人若於續保
          日屆至時並未有續保之意思表示，則新契約並不成立，原保險契約因期間
          屆滿而終止，被告之後即不會對該要保人及被保險人或保險契約之關係人
          函發任何續保之通知或其他保險文件；而本件陳子乾於八十五年度向被告
          投保「ＩＰＡ意外險」，被告亦於該保險期間屆滿前曾向陳君寄發續保等
          通知單據，然因陳子乾之後未有投保之意，故該契約業已於八十六年四月
          五日午年夜十二時因保險期間期滿而終止，據被告之作業程序，當無可能
          於事隔一年之後（即八十七年）再寄發陳君或原告任何續保及繳費通知，
          故原告陳稱陳君曾續約至八十七年度進而主張系爭保險已成立顯非真實，
          被告加以否認；實際上原告就系爭保險契約之續保要約自始未送達被告，
          被告自無可能以不正當之行為阻止保險契約條件之成就，故原告主張本案
          應適用民法一百零一條之規定，顯有違誤。
        (2)次查原告主張要保人繳納次一年度保險費後，若保險費無變動之情況下，
          即可認係以前一年度保險契約之內容（即八十六年度）作為系爭保險契約
          之內容云云，惟查，陳子乾既未於八十六年度向本公司投保任何保險，自
          無原告陳述「前一年度之保險契約」存在，是系爭保險契約自始並未成立
          ；再者陳子乾既未有投保之意亦無繳費之實，原告即不得辯稱只要由其繳
          納保險費即得使系爭保險契約成立生效，否則豈有契約當事人均無訂立保
          險契約之意，而保險契約仍得因任何第三人之繳費而使之生效之理？況被
          告「ＩＰＡ意外險」保險契約若欲續保，要保人仍須就保險內容與被告重
          新約定，要保人及被保險人仍須對要保書內之告知事項重新以書面告知，
          亦須重新指定受益人，而被告亦須對投保內容及告知事項等再重新核保始
          決定是否同意承保，此由陳君所投保之「ＩＰＡ意外險」每一份保險契約
          中所指定之受益人均有變動，而被告每次均對陳君之身體狀況等應告知事
          項重新核保可稽，此再再證明續保之保險契約絕非如原告所辯等同先前保
          險契約之內容。據上所述，原告仍應就系爭保險契約之成立、生效及保險
          內容乙事負舉證責任。
  （七）退萬步言，倘原告縱已證明其系爭保險契業已成立生效，然按「ＩＰＡ意外
        險」保險契約第二條及第四條「保險範圍」之約定均載明，須被保險人於契
        約有效期間內，因遭受意外傷害事故，致其身體蒙受傷害而致死亡，而所謂
        意外傷害事故係指非由疾病所引起之突發事故，且原告須證明其係事故發生
        之日起一百八十日以內致成  死亡者，被告始負給付保險金責任。是依上開
        系爭保險契約條款之規定及舉證責任之分配，原告須先舉證證明陳君之死亡
        確係出自意外事故所致者，被告始負給付保險金之責。
三、證據：提出陳子乾八十三年至八十五年之人身意外傷害保險要保書影本三件、被
    告「續保通知書」「要保書」「保險費匯款專用單」「回郵信封」樣本各一件、
    陳子乾八十四年及八十五年度保險費收據及核保紀錄及人身意外傷害保險要保書
    影本各一件、八十五年五月十八日安昌祕字第二七二號函及同年十月六日安昌祕
    字第五五三號函影本各一件、被告公司執照影本一件、財政部九十年二月二十二
    日台財保字第０九００七五０一四０號函影本一件、安泰人身意外傷害保險條款
    影本一件、最高法院六十四年度台上字第一九九八號判決影本一件、台灣高等法
    院八十六年度保險上字第五三號判決影本一件為證。
    理    由
一、按法定代理人之代理權消滅者，訴訟程序在有法定代理人或取得訴訟能力之本人
    ，承受其訴訟以前當然停止，民事訴訟法第一百七十條定有明文。本件被告公司
    之法定代理人原為潘燊昌，於訴訟中變更為乙○○，有原告提出之公司變更登記
    表及經濟部公司執照等影本各一件為證，堪信屬實，而乙○○已依法具狀聲明承
    受訴訟，合先敘明。
二、原告起訴主張：原告己○○以訴外人陳子乾為被保險人，於八十五年間向被告公
    司投保意外險，保險期間自八十五年四月五日至八十六年四月五日，屆期後由原
    告己○○續約至八十八年度，其保險費均由原告己○○在郵局匯款至被告之專屬
    帳戶，保險金額為五百萬元，保險費每年一期為一萬零八百元，後陳子乾於八十
    七年七月三十日不幸意外死亡，被告卻拒絕理賠，原告均為陳子乾之繼承人，為
    此提起本訴，請求被告給付保險金云云。
三、被告則以：陳子乾曾以其本人為要保人及被保險人，於八十三年、八十四年及八
    十五年間向被告投保安泰人身意外傷害保險保險期間各自從八十三年四月一日、
    八十四年四月一日及八十五年四月五日之午夜十二時起算一年，於保險期間屆滿
    後，並未重新向被告續保，是該保險契約之效力業因期間之屆滿而終止，此外，
    被告並未與原告簽立其所主張之保險契約等語，資為抗辯。
四、按當事人主張有利於己之事實者，就其事實有舉證之責任，民事訴訟法第二百七
    十七條前段定有明文。查原告主張其被繼承人陳子乾自八十五年四月五日起向被
    告投保意外險，每期為一年，每年期限屆至均由原告己○○至郵局匯款繳交保險
    費辦理續保，八十七年六月二十日至同年七月二十九日間，原告己○○亦有將八
    十七年度之保險費一萬零八百元匯予被告公司，八十七年度之保險契約業已成立
    生效，嗣陳子乾於保險期間之八十七年七月三十日死亡，已發生保險事故云云，
    被告對於陳子乾曾於八十五年四月五日起向被告投保期間一年之意外險乙節並不
    爭執，惟否認該一年期間屆滿後陳子乾有辦理續保，則原告就陳子乾死亡時與被
    告間訂立有保險契約等情自應負舉證責任，惟原告始終無法提出陳子乾與被告間
    八十七年度之意外險保險契約以證之，且原告聲請本院向郵政儲金匯業局劃撥處
    調取陳子乾或原告己○○於八十七年七月十一日、十四日、十七日、十九日在新
    營二支郵局郵政劃撥至被告帳戶之匯款資料，經該局於九十年五月七日以劃字第
    二三三號函覆稱：「查新營民治路郵局（新營二支郵局）於右述期間並未受理前
    述帳號存款」，有該函一件附卷可稽，則亦無從證明原告確有至郵局為陳子乾匯
    款繳納八十七年度之意外險保險費，原告又無法提出其他相關證據以實其說，自
    難認其主張為真實。
五、從而，原告依據保險契約、繼承法律關係，訴請被告給付保險金五百萬元，及自
    八十七年七月三十一日起至清償日止，按年息百分之五計算之利息，為無理由，
    應予駁回。又原告之訴既經駁回，其假執行之聲請，即失所附麗，應併予駁回。
六、本件事證已臻明確，兩造其餘攻擊防禦方法及舉證，於判決結果不生影響，爰不
    予一一論列。
七、據上論結，本件原告之訴無理由，依民事訴訟法第七十八條，判決如主文。
中      華      民      國     九十     年      七      月      十      日
                                  臺灣臺南地法院民事第三庭
~B法      官  葉惠玲
右為正本係照原本作成。
如對本判決上訴須於判決送達後廿日內向本院提出上訴狀。
中      華      民      國     九十     年      七      月      十      日
~B法院書記官  李珍瑩


司法院資訊處製作；財團法人民間司法改革基金會備份。
